臺灣嘉義地方法院刑事判決　　　　　　100年度交易字第272號
公　訴　人　臺灣嘉義地方法院檢察署檢察官
被　　　告　曾雪湞
上列被告因過失致人於死案件，經檢察官提起公訴（100年度偵
字第7527號），因被告於本院準備程序中就被訴事實為有罪之陳
述，經本院裁定以簡式審判程序審理判決如下：
    主  文
曾雪湞犯過失致人於死罪，處有期徒刑柒月。
    犯 罪 事 實
一、曾雪湞於民國100年9月29日上午6時許，駕駛車牌號碼RX-68
    62號自用小客車，沿嘉157線公路由西向東行駛，行經該路3
    7.5公里即嘉義縣朴子市永和里230之22號「金龍地磅」前設
    有閃光黃燈號誌之交岔路口處時，原應注意車前狀況隨時採
    取必要之安全措施及該路段行車時速不得超過50公里，且閃
    光黃燈表示「警告」，車輛應減速接近，注意安全，小心通
    過，依當時天候晴、日間自然光線、肇事地點為柏油路面、
    路面乾燥、無缺陷、無障礙物、視距良好，並無不能注意之
    情事，乃竟疏未注意，貿然以時速超過50公里（未超過60公
    里）之速度行經該路口。適李義男騎乘車牌號碼RU7-933號
    輕型機車，沿「金龍地磅」旁產業道路由南向北，亦疏未注
    意閃光紅燈表示「停車再開」，車輛應減速接近，先停止於
    交岔路口前，讓幹道車優先通行後認為安全時，方得續行，
    仍逕行進入該路口。曾雪湞見狀煞避不及，其車頭撞及李義
    男所騎乘之前揭輕型機車，致李義男身體與曾雪湞所駕汽車
    之前擋風玻璃發生劇烈碰撞，造成李義男顱腦鈍力損傷及頭
    、胸部燒傷，經送醫後不治死亡。曾雪湞則於肇事後，有偵
    查犯罪職權之機關或公務員發覺前，向到場處理之警員坦承
    為肇事車輛駕駛人而自首接受裁判。
二、案經曾雪湞自首並由臺灣嘉義地方法院檢察署檢察官偵查起
    訴。
    理  由
一、本件被告曾雪湞所犯係死刑、無期徒刑、最輕本刑為3年以
    上有期徒刑以外之罪，亦非高等法院管轄第一審案件，且被
    告於本院準備程序中，已就被訴事實為有罪之陳述，經告知
    簡式審判程序之旨後，被告及檢察官對於本件改依簡式審判
    程序審理均表示同意，本院依刑事訴訟法第273條之1第1項
    規定，當庭裁定本件進行簡式審判程序，是本件依刑事訴訟
    法第273條之2規定，不受同法第159條第1項、第161條之2、
    第161條之3、第163條之1及第164條至第170條有關證據提示
    、交互詰問及傳聞證據等相關規定之限制，合先敘明。
二、經查：
（一）上開犯罪事實，業據被告坦承不諱（見本院卷第39頁），
      核與證人即告訴人李文格指述情節相符（見相驗卷第7頁
      至第9頁），此外，並有道路交通事故現場圖、道路交通
      事故調查報告表（一）、（二）、診斷證明書、相驗筆錄
      、驗斷書、相驗屍體證明書各1份及相驗照片8張、現場照
      片16張等附卷可稽（見相驗卷第4頁至第6頁、第19頁至第
      26頁、第29頁、第33頁至第53頁），堪認屬實。
（二）又本件事發現場道路所留跡證，係一開始先僅0.9公尺之
      煞車痕，再緊接留有1公尺長之塑膠擦痕及隨後有29.4公
      尺長之刮地痕，然刮地痕旁並未伴隨被告所駕汽車之煞車
      痕，有上開道路交通事故現場圖可稽。而本件兩車撞擊之
      後，被害人所騎機車係倒地往被告行進之方向滑行，被告
      所駕汽車仍四輪著地，並無傾倒之情形，是上述現場所留
      塑膠擦痕及刮地痕，顯然均係被害人機車倒地滑行時所造
      成。再由上開刮地痕旁並未伴隨被告所駕汽車之煞車痕，
      可知被告當時煞車，可能因所駕汽車煞車裝置或本身踩踏
      煞車板力道等因素，致現場未留下汽車車輪煞車痕。而上
      述一開始所留0.9公尺之煞車痕，幾與上述塑膠擦痕及隨
      後之刮地痕成一直線，且距離甚短，應係被害人機車車輪
      著地正常騎駛，至遭被告汽車自左側撞及推擠側倒之瞬間
      ，機車車輪橫向移動摩擦路面所留之甚短痕跡，並緊接因
      機車塑膠車殼、龍頭等車身倒地滑行所造成之塑膠擦痕及
      刮地痕，亦應非被告汽車所留之煞車痕甚明。且據被告供
      述：伊當時見到被害人時，被害人就已經在伊汽車前面，
      距離很近，幾乎快黏到了，伊嚇一大跳，連煞車的機會都
      沒有，係撞到之後才反應過來開始踩煞車，而伊當時車上
      還載2個小孩，車速有超過50公里但未超過60公里等語明
      確（見本院卷第22頁至第23頁），顯見被告當時係撞及被
      害人機車後，始反應過來開始踩煞車，其實際煞車距離，
      自應較被害人機車卡在被告汽車車頭下方滑行時所造成之
      刮地痕距離為短，益證無法由事發現場所留之甚短煞車痕
      、塑膠擦痕及刮地痕等長度，推斷被告當時汽車之車速甚
      明。此外亦無相關事證足以推翻被告上開當時車速超過50
      公里但未超過60公里之供述，被告此部分所述自無不可採
      信之理由。
（三）按駕駛人應注意車前狀況及兩車併行之間隔，並隨時採取
      必要之安全措施；行車速度，應依速限標誌；閃光黃燈表
      示「警告」，車輛應減速接近，注意安全，小心通過。道
      路交通安全規則第94條第3項、第93條第1項、道路交通標
      誌標線號誌設置規則第211條第1項第1款分別訂有明文。
      被告考領有駕駛執照，對此應知之甚詳，其駕車自應注意
      上述道路交通安全規定。又依前開道路交通事故調查報告
      表（一）所載及現場照片所示，該處之行車時速不得超過
      50公里，且當時係天候晴、日間自然光線、肇事地點為柏
      油路面、路面乾燥、無缺陷、無障礙物、視距良好等客觀
      情形觀之，並無不能注意之情事，被告竟疏於注意及此，
      以致肇事，其有過失甚為顯然。而本件被害人於肇事當時
      ，因疏未注意閃光紅燈表示「停車再開」，車輛應減速接
      近，先停止於交岔路口前，讓幹道車優先通行後認為安全
      時，方得續行，仍逕行進入該路口，致遭被告駕車車撞擊
      ，亦有過失。又被害人因本件車禍導致死亡，與被告上開
      過失行為間，並有相當因果關係，亦甚顯然。本件事證明
      確，被告犯行堪以認定。
（四）告訴人固請求另送專業機構鑑定本件車禍發生之過程、履
      勘車禍現場、查訪有無目擊證人等等，然依刑事訴訟法第
      163條第1項前段規定，僅當事人、代理人、辯護人或輔佐
      人得聲請調查證據，告訴人並無聲請調查證據之依據。況
      本件事證已臻明確，均已論述如上，自無再為其他調查之
      必要，附此敘明。
三、核被告所為，係犯刑法第276條第1項之過失致人於死罪。又
    被告於犯罪未被發覺前，當場向前往現場處理之警員承認係
    肇事車輛駕駛人，有道路交通事故肇事人自首情形紀錄表1
    份在卷可證（見相驗卷第31頁），且不逃避接受裁判，自合
    於自首之要件，茲依法減輕其刑。爰審酌被告已婚，育有3
    子，平時與丈夫及小孩同住，目前無業，經濟狀況普通之生
    活狀況；高商畢業之教育程度非低；與被害人不認識亦無任
    何恩怨；就本件車禍與被害人均有過失責任之違反應注意義
    務程度；過失行為造成被害人死亡嚴重後果之犯罪所生危害
    ；尚未與被害人家屬達成民事和解或賠償之犯後態度；惟念
    及被告前無任何前科紀錄之素行良好，有臺灣高等法院被告
    前案紀錄表1份存卷可考（見本院卷第3頁），且犯後坦承犯
    行，被害人對本件車禍亦有過失等一切情狀，量處如主文所
    示之刑。
據上論斷，應依刑事訴訟法第273條之1第1項、第299條第1項前
段，刑法第276條第1項、第62條前段，刑法施行法第1條之1第1
項、第2項前段，判決如主文。
本案經檢察官陳志川到庭執行職務。
中    華    民    國   100    年    11    月    30    日
                  刑事第四庭    法  官  吳育霖
以上正本證明與原本無異。
如不服本判決應於收受判決後10日內向本院提出上訴書狀，並應
敘述具體理由；其未敘述上訴理由者，應於上訴期間屆滿後20日
內向本院補提理由書（均須按他造當事人之人數附繕本）「切勿
逕送上級法院」。告訴人或被害人如對於本判決不服者，應具備
理由請求檢察官上訴，其上訴期間之計算係以檢察官收受判決正
本之日期為準。
中    華    民    國   100    年    11    月    30    日
                                書記官  陳俊男
論罪之法條全文：
中華民國刑法第276條（過失致死罪）
因過失致人於死者，處2年以下有期徒刑、拘役或2千元以下罰金
。
從事業務之人，因業務上之過失犯前項之罪者，處5年以下有期
徒刑或拘役，得併科3千元以下罰金。